臺灣高等法院高雄分院刑事判決　　　　　九十三年度上易字第二九號
　　上訴人　台灣高雄地方法院檢察署檢察官
　　被　告　甲○○
右上訴人因被告毀損案件，不服臺灣高雄地方法院九十三年度簡上字第一八三號中華
民國九十三年四月三十日第一審判決（起訴案號：臺灣高雄地方法院檢察署九十二年
度偵緝字第二二０九號），提起上訴，本院判決如左：
      主      文
原判決撤銷。
甲○○損壞他人之電視機壹台、冷氣機貳台、電話機壹具、足以生損害於他人，處拘
役貳拾日，如易科罰金，以參佰元折算壹日。
      事      實
一、甲○○與乙○○係朋友關係，兩人因此而合意由乙○○負責自備款，由甲○○向
    上海銀行申請貸款，一同出資購買高雄縣鳳山市○○街一五一號四樓之房屋，供
    其二人共同使用，乙○○並獨自出資購買電視機一台、冷氣機二台、電話機四具
    、裝置於屋內，供其二人平日生活之用。嗣於民國九十三年五月卅日上午九時許
    ，甲○○因不滿冷氣機、電視機之電費，由其負責繳納，一時氣憤，將上開電視
    機推倒在地，使該電視機之螢幕映像管破裂，又持掃把敲打破壞該二台冷氣機，
    再以剪刀將冷氣機之電線剪斷，並拿起電話機摔壞於地；致使電視機一台、冷氣
    機二台及電話機一具，因而損壞無法使用，足以生損害於乙○○。
二、案由乙○○訴經高雄縣警察局鳳山分局報請臺灣高雄地方法院檢察署檢察官偵查
    起訴。
      理      由
一、訊據被告甲○○否認有毀損犯行，辯稱：電視機、冷氣機及電話機，是乙○○買
    來送給我的，當日乙○○也有動手摔毀上述電器云云。
二、惟查，前開事實，已據告訴人乙○○於警訊及歷次偵審中指訴綦詳，並據提出其
    購買上述電視機等物之支票影本及收據各一紙附卷可稽，足證電視機等物係告訴
    人獨自出資購買，而置於該屋內使用無疑。告訴人否認有將電視機等物送與被告
    之意思，且如告訴人有贈與被告之意，則所耗用之電費，自應由被告負責繳納，
    被告要無為繳納電費而不滿之可能，是可證告訴人僅提供給被告使用甚明。被告
    於檢察官初訊時供稱「那天我們有吵架，我生氣起來才砸壞」；於原審供稱「乙
    ○○說電視及冷氣不給我用，我生氣就將它摔壞，冷氣我拿剪刀剪斷電線、電話
    我摔到地上壞摔的」等語，是被告確有毀損電視機等物，已甚明確。被告所辯，
    顯係卸責之詞，殊無足採，其犯行洵堪認定。
三、查被告損壞告訴人所有之電視機等物，足以生損害於告訴人，核其所為，係犯刑
    法第三百五十四條之毀損罪。
四、原審諭知被告無罪之判決，尚有未洽。檢察官上訴意旨指摘原判決不當，為有理
    由，自應由本院將原判決撤銷改判。爰審酌被告因細故毀損告訴人所有之物，對
    告訴人造成損害，及犯罪後已與告訴人達成和解，態度尚好等一切情狀，量處如
    主文所示之刑，並諭知易科罰金之折算標準。
據上論斷，應依刑事訴訟法第三百六十九條第一項前段、第三百六十四條、第二百九
十九條第一項前段、刑法第三百五十四條、第四十一條第一項前段、罰金罰鍰提高標
準條例第一條前段、第二條，判決如主文。
本案經檢察官郭振昌到庭執行職務。
中    華    民    國        九十三      年      七      月     十三     日
                              臺灣高等法院高雄分院刑事第一庭
                                  審判長法官  吳水木
                                        法官  趙文淵
       法官  洪慶鐘
右正本證明與原本無異。
不得上訴。
                                      書記官  彭筱瑗
中    華    民    國        九十三      年      七      月     十四     日
附錄：本判決論罪科刑法條：
刑法第三百五十四條
毀棄、損壞前二條以外之他人之物或致令不堪用，足以生損害於公眾或他人者，處二
年以下有期徒刑、拘役或五百元以下罰金。
                                                                      Ｈ
